387Edepot - Archives communales déposées de Noidans-le-Ferroux
Archives Départementales de la Haute-Saône
- ARCHIVES MODERNES
  - POLICE. HYGIENE PUBLIQUE. JUSTICE.
    - Police locale.- Arrêtés de police du maire: spécimen (1835-1836). Baux du jeu de quilles (1826-1862), des places de foires et marchés (1850-1865). Incendie: secours, indemnités (1852; 1876). Police urbaine.- Enlèvement de la neige: réquisitions (1853). Police rurale: récolte d'herbes (1853); four à chaux: autorisation de construction dans un rayon prohibé des forêts (1865); ramonage de cheminées (1853; 1865); autorisation de battues (1862-1867). Police générale: avis de surveillance d'un condamné libéré (1880). Justice: causes entre des particuliers (1792-an II; 1858), notes et circulaires du juge de paix du canton de Scey-sur-Saône (1906-1911). Hygiène publique et salubrité: autorisation d'une fabrique de poterie (1857), d'une fabrique de produits chimiques (1866), de l'établissement d'un atelier d'équarissage (10) (1906), d'une tuerie particulière (11) (1911)., 1792-1911; 387 Edepot 50; I2
      HYGIENE; JUSTICE; MAINTIEN DE L'ORDRE; POLICE MUNICIPALE; SECOURS
  - ELECTIONS. PERSONNEL.
    - Elections, addition à la liste électorale: inscription de militaires (1849). Personnel municipal.- cantonnier: traitement (1853); marchés du garde-champêtre (1824; 1869); garde-forestier: traitement, indemnités pour entretien de la pépinière (1879-1882) chauffage (1868-1895); marchés de pâtres (1806-1896). Réceptions officielles.- banquet républicain: souscriptions (1904)., 1806-1904; 387 Edepot 51; K1
      CEREMONIE PUBLIQUE; ELECTION; PERSONNEL
  - FINANCES DE LA COMMUNE.
    - Comptabilité: comptes des officiers municipaux (1792-an II), situation financière de la commune (1921), 1792-1921; 387 Edepot 52; L1
      FINANCES COMMUNALES
  - EDIFICES COMMUNAUX, MONUMENTS ET ETABLISSEMENTS PUBLICS
    - Edifices publics.- Eglise, cimetière, fontaines: réparations, établissement d’un four et acquisition du presbytère (an IX-1811). Fontaines, maison commune, logement de l’institutrice: réparations (1835-1836). Maison d’école: réparations, église: reconstruction (1841-1845). Maison d’école et presbytère: construction, acquisition d'immeubles (12) (1853-1858). Puits, fontaines, presbytère: réparations, aménagement de la place, église: ameublement et décoration (13) (1860-1870). Bâtiments divers: notes d’entretien (1891-1911)., 1800-1911; 387 Edepot 53; M1
      BATIMENT ADMINISTRATIF; CIMETIERE; ECOLE; EDIFICE CULTUEL; FONTAINE; PRESBYTERE; PUITS
    - Edifices publics.- Maison commune: construction, murs de clôture de l’école et du presbytère (14) (1832-1833), construction d’un four (1841), installation provisoire d’une halle aux grains (1842), réparations (1869-1871), réparations à l’école (1845-1852; 1861-1911)., 1832-1911; 387 Edepot 54; M2
      BATIMENT ADMINISTRATIF; ECOLE; PRESBYTERE
    - Edifices publics.- Ponts et fontaines: reconstruction (an VIII). Ponceaux, aqueducs (15) (1828-1832). Fontaines et puits: constructions et réparations, recherches de sources, conduites d'eau, projet de pompe hydraulique (16) (1822-1912). Pont à bascule: installation (17) (1911). Pompe à incendie: fourniture et réparations (1868-1888). Maison du garde-forestier: construction, agrandissement, location (1830-1898)., 1800-1912; 387 Edepot 55; M3
      FONTAINE; OUVRAGE D'ART; PUITS
    - Edifices du culte.- Eglise: installation d’une horloge, réparations au clocher (1829-1831), réparations (1838-1839), reconstruction (18) (1840-1848), ameublement (19) (1851-1855), réparations, pose et entretien de l’horloge (1860-1894)., 1829-1894; 387 Edepot 56; M4
      EDIFICE CULTUEL
    - Edifices du culte.- Cimetière et presbytère: réparation (1816). Cimetière et jardin du presbytère: transfert (1822-1825). Presbytère: construction (1830), réparations (1812-1813; 1831-1833), construction d’une chambre à four (20) (1847). Cimetière: construction (21) (1839-1840), agrandissement (1855-1856), 1812-1856; 387 Edepot 57; M5
      CIMETIERE; EDIFICE CULTUEL; PRESBYTERE
  - BIENS COMMUNAUX. TERRES, BOIS, EAUX.
    - Biens communaux.- Terrains: ventes et échanges (22) (1836-1875), amodiations (1806-1864). Anticipations (1791-1847). Vaine-pâture, droits de parcours, procès-verbaux des cantons défensables (an XIII-1898)., 1804-1898; 387 Edepot 58; N1
      BIENS COMMUNAUX
    - Bois: délimitation (1845), réaménagement, repeuplement (1811-1827), bois de la marine: Procès-verbaux de martelage (1821-1830), vente du quart en réserve, coupes extraordinaires (1817-1909), comptes du produit des bois (1807-1823)., 1807-1845; 387 Edepot 59; N2
      FORET COMMUNALE
    - Bois.- Coupe affouagère: exploitation, permis d'enlever, nettoiement, marchés de bûcherons (1808-1850). Délits forestiers (1848-1854). Amodiations de la chasse (1812-1892). Eaux: amodiation des boues des fontaines (1829-1880). Propriétés et droits divers: concessions au cimetière (1872-1875)., 1808-1892; 387 Edepot 60; N3
      CIMETIERE; FORET COMMUNALE
  - TRAVAUX PUBLICS. VOIRIE. TRANSPORTS. REGIME DES EAUX.
    - Voirie urbaine: constructions de trottoirs et rigoles pavées (1883-1889); éclairage des rues (1894; 1910)); rue de Traves: acquisition d'immeubles (1890). Petite voirie: tableaux généraux des chemins vicinaux (1825-1894)., 1825-1910; 387 Edepot 61; O1
      VOIE COMMUNALE
    - Petite voirie.- Chemin de grande communication: nomemclature et désignation des chemins du département (1885). Chemin de grande communication n° 13, de Vesoul à Gray: classement (1853; 1876), redressement, acquisition de terrains (1839-1842; 1849), demandes d'alignement suite à des constructions ou modifications de particuliers (1837-1910), abattage et remplacement de plantations (1890), réclamation concernant un écoulement d'eau (1898)., 387 Edepot 62; O2
    - Petite voirie: alignement et abornement des rues, anticipations, pétitions, acquisition d'immeubles (1816-1906); chemin vicinal n° 2 allant à Soing: déclassement (1853); chemin du Maroz: construction d'un aqueduc (23) (1877)., 387 Edepot 63; O3
    - Petite voirie.- Chemins vicinaux: états des travaux à exécuter, répartition des frais de construction, prestations en nature (1803-1876); prestations: registres de déclarations d'option (1876-1898), tarif pour 1910 à 1914 (1909); ressources (1852-1873); comptes des recettes et dépenses (1837-1868)., 1803-1909; 387 Edepot 64; O4
    - Grande voirie.- Route départementale, de Besançon à Neufchateau: entretien des fossés (1812-1813); route départementale n° 3: plantation (1850-1851), vente d'arbres (1887), occupation temporaire pour travaux (1877). Moyens de transport et travaux divers.- chemin de fer d'intérêt local: établissement de la ligne de Vesoul à Gray, occupations temporaires de terrains, expropriations, difficultés relatives à diverses modifications de chemins, classement des passages à niveau, prolongement de tracé (1861-1900)., 1812-1900; 387 Edepot 65; O5
      ROUTE DEPARTEMENTALE; TRANSPORT FERROVIAIRE
    - Moyens de transport et travaux divers.- Exploitation de minerai: autorisations, pétitions, indemnités dues., 1790-1860; 387 Edepot 66; O6
      EXPLORATION MINIERE; MINERAI
    - Moyens de transport et travaux divers.- Exploitation de minerai: autorisations, pétitions, indemnités dues., 1861-1887; 387 Edepot 67; O7
    - Navigation et régime des eaux.- Curage des fossés et régime des eaux: adjudications des travaux (1824-1915), rôles (1834-1872); usines et moulins: règlement d'eau (1815-1857)., 1815-1915; 387 Edepot 68; O8
      ROLE; REGLEMENT D'ENTREPRISE
      COURS D'EAU
  - CULTES
    - Culte: ordre de livraison de cierges (1809), lettre au préfet relative au conseil de fabrique (1856)., 1809-1856; 387 Edepot 69; P1
  - ASSISTANCE ET PREVOYANCE
    - Secours d'urgence: frais d'inhumation d'indigents (1902-1910). Etablissements hospitaliers: frais de pension à l'asile de Maréville (1907). Application des lois d'assistance et de prévoyance: extrait d'acte civil pour un militaire pensionné (s.d.), subvention allouée à la société de secours mutuels des cantonniers (1910)., 387 Edepot 70; Q1
      SECOURS
  - INSTRUCTION PUBLIQUE
    - Rétribution scolaire (1852), bulletins mensuels de l'instituteur (1852-1853), registre de délibérations du comité local de surveillance des écoles primaires (1834-1849)., 1834-1853; 387 Edepot 71; R1
      ENSEIGNEMENT ELEMENTAIRE
  - PIECES NE RENTRANT PAS DANS LES SERIES PRECEDENTES
    - Vente entre particuliers., 1792; 387 Edepot 72; S1